

# **Artem Danilov**

Web/Frontend developer

M artemdanilow95@gmail.com

**\( +48 797 667 497** 

github.com/ArtemDanilov

# **Podsumowanie** zawodowe

Jestem programistą z ponad 3 letnim doświadczeniem komercyjnym w tworzeniu stron internetowych. Jestem w stanie postawić stronę od A do Z, a czasem nawet zaprojektować UI. W wolnym czasie zajmuję się sportem i własnymi projektami.

# Umiejętności twarde















**HTML** 

Javascript

PHP

Sass **Typescript** 













Alpine

Livewire

Tailwind

Statamic

Figma



# Umiejętności miękkie

Komunikacja interpersonalna Umiejętność pracy zespołowej Odporność psychiczna

Zaangażowanie Adaptacyjność

Samodyscyplina

## Doświadczenie

#### **FREELANCE**

Web developer | 03.2023 - obecnie

- Komunikowanie się z klientami w celu zrozumienia ich oczekiwań oraz skoordynowania działań programistycznych z ich potrzebami.
- Projektowanie interfejsów użytkownika (UI/UX) w Figmie.
- Programowanie warstwy frontend i backend.

### **Projekty**

O camps.grawitacja.com.pl (in progress)



Ø flexipic statamic addon

#### **4DMIND**

#### Frontend developer | 02.2021 - 02.2023

- Tworzenie i edycja stron internetowych, z użyciem technologii: HTML, CSS, Javascript, TailwindCss, Alpine.js i Statamic CMS.
- Tworzenie reużywalnych komponentów.
- Migracja serwisów z innych CMS i starszej wersji Statamic CMS.

- Ulepszanie stron pod względem Performance i SEO.
- Tworzenie dokumentacji oraz przeprowadzanie szkoleń z obsługi CMS.
- Wsparcie techniczne dla klientów z Polski i zagranicy.

# **Projekty**

- & 4dmind.com
- $\mathscr{O}$  rapidrobotics.com
- $\mathscr{S}$  mathriders.pl
- ∅ northendeavor.com

#### **DTMO GLOBAL**

## **Grafik komputerowy** | 02.2018 - 08.2018

- Zarządzanie stronami w CMS.
- Wprowadzanie zmian w kodzie HTML i CSS.
- Tworzenie obrazów i banerów reklamowych (statycznych i animowanych).

# Wykształcenie

#### STUDIUM POLICEALNE MEDYCYNY SPORTU

Wykształcenie zawodowe | 2017 - 2019

kierunek: Technik masażysta

# Języki



#### Polski

biegły



# 🚺 📐 Angielski

🗸 🔽 średnio-zaawansowany wyższy



#### Rosyjski

ojczysty

#### Zainteresowania

Martial Arts Tricking

Gimnastyka sportowa

Podróże

Wyrażam zgodę na przetwarzanie moich danych osobowych dla potrzeb niezbędnych do realizacji procesu rekrutacji (zgodnie z ustawą z dnia 10 maja 2018 roku o ochronie danych osobowych (Dz. Ustaw z 2018, poz. 1000) oraz zgodnie z Rozporządzeniem Parlamentu Europejskiego i Rady (UE) 2016/679 z dnia 27 kwietnia 2016 r. w sprawie ochrony osób fizycznych w związku z przetwarzaniem danych osobowych i w sprawie swobodnego przepływu takich danych oraz uchylenia dyrektywy 95/46/WE (RODO).